【裁判字號】    95,易,1706
【裁判日期】    950630
【裁判案由】    詐欺
【裁判全文】
臺灣臺中地方法院刑事判決              95年度易字第1706號
公  訴  人  臺灣臺中地方法院檢察署檢察官
被      告  甲○○
上列被告因詐欺案件，經檢察官提起公訴（九十五年度偵緝字第
一一三○、一一三六號）被告於準備程序中就被訴事實為有罪之
陳述，受命法官於聽取當事人之意見後，本院合議庭裁定由受命
法官獨任進行簡式審判程序，茲判決如下：
    主      文
甲○○連續幫助連續意圖為自己不法之所有，以詐術使人將本人
之物交付，處有期徒刑參月，如易科罰金，以參佰元折算壹日。
    犯罪事實
一、甲○○能預見將自己帳戶存摺、提款卡、密碼交付予不詳身
    分之成年人使用，足供他人作為詐騙財物匯款之工具，竟仍
    基於幫助他人詐欺取財之不確定概括故意，於民國九十四年
    十一月八日申請開戶之國泰世華商業銀行台中分行，帳號第
    000000000000號，於開戶後旋即於同日晚上在台中市清路近
    舊水湳機場旁之麥當勞店內，以新台幣（下同）三千元之代
    價賣給年籍不詳之成年人使用，並將存摺、提款卡、密碼、
    印章交給該年籍不詳之成年人；又於九十四年十一月九日向
    台中縣新社鄉中興嶺郵局，申請帳號第0000000000 000 號
    帳戶，同年月十四日申請核發晶片提款卡，於領得晶片提款
    卡之後二日許，又將中興嶺郵局之存摺、提款卡、密碼以八
    千元之代價，於台中市○○路○段麥當勞店內，賣給該年籍
    不詳之成年人使用，容任他人作為詐欺取財之工具。該年籍
    不詳之成年人取得上開帳戶資料後，竟基於意圖為自己不法
    所有之概括犯意，（一）於九十四年十一月十一日撥打電話
    與丙○○謊稱：為丙○○之友人董美，需匯款六萬元等語，
    經丙○○察覺有異而撥打電話向友人董美求證借款一事，經
    董美否認後，丙○○為查出詐欺取款之銀行帳戶而匯款一元
    至不詳年籍之人所指定之甲○○國泰世華商業銀行台中分行
    帳戶內。（二）於同年十二月十六日中午撥打電話與楊鎰全
    謊稱為楊鎰全之同事許志偉，因在公司不方便離開匯款，請
    楊鎰全代為匯款四萬元至其友人帳戶，待翌日即會還款等語
    ，至使楊鎰全陷於錯誤而匯款四萬元至甲○○之新社中興嶺
    郵局帳戶內，於同年月十七日經楊鎰全向許志偉催討款項，
    許志偉表示並無借款一事，楊鎰全始知受騙上當。
二、案經台中市警察局第一分局報請臺灣臺中地方法院檢察署檢
    察官偵查起訴。
    理      由
一、訊據被告甲○○坦承將前開帳戶之存摺、提款卡、密碼連續
    交付與不詳年籍之成年人使用，幫助連續詐欺之犯行，均坦
    承不諱，被告於本院審理時坦承稱：「對檢察官起訴犯罪事
    實我認罪，我有申請六本的存摺，我賣二本存摺，其他的我
    沒有販賣」，「國泰世華銀行存摺我是九十四年十一月八日
    開戶的，我於民國九十四年十一月八日開戶當天晚上在台中
    市○○路的麥當勞裡面賣給不詳姓名的成年人，我交給他存
    摺、提款卡、帳號密碼、開戶的印章，以三千元出賣，我是
    做完月子後在報紙上看到刊登廣告，存摺換現金，我因為沒
    有錢購買奶粉所以出賣帳戶，我就和他聯絡賣存摺」，「郵
    局的帳戶部分，是他告訴我郵局的比較多錢，是可以賣八千
    元，他叫我去開戶，我於九十四年十一月九日開戶，晶片卡
    九十四年十一月十四日申請，語音系統是九十四年十一月九
    日申請，我是先賣國泰世華銀行的帳戶，後來才又申請郵局
    帳戶，我於民國九十四年十一月八日出賣國泰世華銀行的資
    料之後，九十四年十一月九日才去申請郵局的存摺，一直到
    九十四年十一月十四日核發晶片卡下來後過二天我才在台中
    市○○路○段的麥當勞賣郵局的帳戶，以八千元賣給姓名不
    詳的成年男子，我交付存摺、提款卡、密碼」，「在偵訊中
    否認犯罪事實，當時因為我會害怕，法院中陳述才實在」等
    語。核與被害人丙○○、楊鎰全於警詢中指訴情節相符，況
    存摺、提款卡等物係個人重要之經濟物件，豈有不問理由而
    隨意交付與年籍不詳之人使用，此外復有被告在國泰世華商
    業銀行台中分行、中興嶺郵局之存摺開戶申請書、被害人郵
    政跨行匯款申請書、日盛國際商業銀行匯款單、受理詐騙帳
    戶通報警示、詐騙電話電話簡便格式表、報案三聯單在卷足
    憑，是以被告犯行洵堪認定。
二、被告甲○○為成年人，應可預見他人取得帳戶後可能利用以
    隱匿財產犯罪所得款項，乃竟置此於不顧，仍將前開存摺等
    物交付不詳年籍姓名之成年男子持有，雖於交付之際，或尚
    不知將被利用作何犯罪使用，然對帳戶被不詳年籍姓名之人
    用以隱匿財產犯罪所得，顯不違背其本意，究其行為，實有
    幫助他人詐欺之不確定故意。故核其所為，係犯刑法第三十
    條第一項、第三百三十九條第一項幫助詐欺取財罪，被告幫
    助他人犯罪，為從犯，應按正犯之刑減輕之。被告先後二次
    販賣存摺、提款卡，及不詳年籍姓名之成年男子先後二次向
    被害人丙○○、楊鎰全詐騙之犯行，均時間緊接、方法相同
    ，觸犯構成要件相同之罪名，分別顯係基於概括犯意為之，
    均為連續犯，各應依刑法第五十六條規定以一罪論，並加重
    其刑，並先加重後減輕之。爰審酌被告因一時未予深慮致犯
    此罪行，惟其所為嚴重擾亂金融交易秩序及阻礙國家偵查追
    緝之行使，暨其智識程度、其因生產後為籌嬰兒奶粉錢而犯
    罪之目的、手段，犯後坦承犯行，態度尚佳，家庭情況堪憐
    ，經濟困難，被害人損失情形等一切情狀，量處如主文所示
    之刑，並諭知易科罰金之折算標準，以示懲儆。
據上論斷，應依刑事訴訟法第二百七十三條之一第一項、第二百
九十九條第一項前段，刑法第五十六條、第三十條第二項、第三
百三十九條第一項、第四十一條第一項前段，罰金罰鍰提高標準
條例第一條前段、第二條，判決如主文。
本案經檢察官乙○○到庭執行職務。
中  華  民  國  九十五  年    六  月    三十    日
                刑事第四庭法  官  黃松竹
右正本證明與原本無異。
如不服本判決，應於判決送達後十日內向本院提出上訴狀，上訴
於臺灣高等法院臺中分院 (須附繕本)。
                          書記官  王淑燕
中      華    民  國  九十五 年   六   月    三十    日
附錄論罪科刑法條
刑法第三十條
幫助他人犯罪者，為從犯。雖他人不知幫助之情者，亦同。
從犯之處罰，得按正犯之刑減輕之。
刑法第三百三十九條第一項
意圖為自己或第三人不法之所有，以詐術使人將本人或第三人之
物交付者，處五年以下有期徒刑、拘役或科或併科一千元以下罰
。


司法院資訊處製作；財團法人民間司法改革基金會備份。
